【裁判字號】    87,易,6365
【裁判日期】    890621
【裁判案由】    背信
【裁判全文】
臺灣高雄地方法院刑事判決                        八十七年度易字第六三六五號
    公  訴  人  台灣高雄地方法院檢察署檢察官
    被      告  乙○○
右列被告因背信案件，經檢察官提起公訴（八十七年度偵續字第一三三號、八十七年
度偵字第一四一八三號），本院判決如左：
    主  文
乙○○為他人處理事務，意圖損害本人之利益，而為違背其任務之行為，致生損害於
本人之財產，處有期徒刑壹年貳月。
    事  實
一、乙○○於民國八十三年間起與戊○○約定，由戊○○出資，乙○○負責在模里西
    斯採購魚翅等漁貨，再將等值之漁貨由當地以貨櫃裝載後，運送至台灣交付戊○○，係為他人處理事務之人，竟意圖損害本人之利益，於戊○○陸續匯款予乙○○後，乙○○僅購買部分之漁貨運至台灣，迄八十五年一月十五日止，經戊○○
    與乙○○結算結果，乙○○尚短缺約新台幣（以下同）一千六百萬元之漁貨，屢
    經丁○○催討，均未依約定運送等值數量之漁貨，而為違背其任務之行為，足以
    生損害於戊○○之財產。
二、案經戊○○訴請臺灣高雄地方法院檢察署檢察官偵查起訴。
    理  由
一、訊據被告乙○○矢口否認有何背信犯行，辯稱：伊確有依約定寄漁貨予告訴人戊○○，因漁貨有重量損失，所以出貨、進貨會有差別，告訴人於帳單上所記載之
    重量不正確，且如果於八十四年七月二十九日尚欠告訴人一千八百萬元，何以告
    訴人於同年十月猶匯款四千萬元給伊，伊係急著趕回模理西斯，未仔細核帳，即
    在帳冊上簽名，致有誤差云云。然查，右揭事實，迭據告訴人戊○○及其代理人
    張鐵君律師於偵訊及本院審理中指訴綦詳歷歷，復有帳冊影本一份、欠條影本一
    紙、匯款單影本十張附卷可稽，而被告乙○○係受告訴人之委託，由告訴人負責
    出資，被告乙○○則負責在摩里西斯採購魚貨，再將等值之魚貨寄予告訴人等情
    ，已據被告乙○○供述在卷，倘被告有依約寄送漁貨予告訴人，豈有八十四年七
    月二十九日開具一千八百萬元之單據交告訴人戊○○收執後，又於八十五年一月
    十五日簽立一千六百萬元之欠條交告訴人戊○○收執之理？況卷附帳冊影本每頁
    下端支出金額加總合計之數字亦係被告所書寫，亦經被告供承在卷，再參酌被告
    與告訴人間漁貨往來之金額龐大，動輒數千萬元，而被告於帳冊及欠條上，二度
    簽立積欠告訴人一千八百萬元及一千六百萬元之鉅額款項觀之，顯係已核對帳目
    ，是被告所辯僅係未經核帳，寄送之漁貨重量與告訴人於帳冊不符致有誤差云云
    ，顯不足採信，被告乙○○受告訴人之委任，購買漁貨，係為他人處理事務之人
    ，竟於收受告訴人之匯款後，僅寄送部分漁貨，尚短缺約一千六百萬元之漁貨，
    其有損害告訴人之利益，而為違背其任務之行為，致生損害於告訴人之財產甚明
    。本件事證明確，被告乙○○之犯行，已堪認定。
二、核被告乙○○所為，係犯刑法第三百四十二條第一項之罪。審酌被告與告訴人間
    漁貨交易高達一億元，尚短缺一千六百萬元，犯後雖否認犯行，惟態度尚稱良好
    等情狀，爰量處如主文所示之刑。
三、公訴意旨另以：被告乙○○受丙○○、丁○○之委託，負責在摩里西斯採購魚翅
    等漁貨，再將等值之漁貨由當地以貨櫃裝載後，運送至台灣交付丙○○、丁○○
    ，詎乙○○僅購買部分之漁貨運至台灣，迄八十四年九月間起，尚欠丙○○、丁○○各三百萬元及一千三百萬元，因認被告乙○○尚涉犯背信罪嫌。惟查，被告
    乙○○堅決否認有受丙○○、丁○○等人委託採購漁貨，而丙○○、丁○○於本
    院審理中亦陳稱：渠等僅委託甲○○（同案被告，另行審結）購買漁貨等語，是
    被告乙○○既未受丙○○、丁○○委託處理事務，自不構成背信罪，本應為無罪
    之諭知，惟公訴人認此部分犯行，與前開論罪科刑部分，有連續犯之裁判上一罪
    之關係，爰不另為無罪之諭知。
據上論斷，應依刑事訴訟法第二百九十九條第一項前段，刑法第三百四十二條第一項
，罰金罰鍰提高標準條例第一條前段，判決如主文。
本案經檢察官蔡麗宜到庭執行職務。
中      華      民      國    八十九    年      六      月    二十一    日
                                  臺灣高雄地方法院刑事第三庭
                                      法  官   涂  裕  洪
右正本證明與原本無異。
如不服本判決，應於判決送達後十日內，向本院提出上訴狀。
                                      書記官   許  麗  珠
中      華      民      國    八十九    年      六      月    二十二   日
附錄本判決之論罪法條：
刑法第三百四十二條第一項
為他人處理事務，意圖為自己或第三人不法之利益或損害本人之利益，而為違背其任
務之行為，致生損害於本人之財產或其他利益者，處五年以下有期徒刑、拘役或科或
併科一千元以下罰金。


司法院資訊處製作；財團法人民間司法改革基金會備份。
